# 求教陈总，关于无法表示意见

提问人：大呆呆 时间：2019-03-10 15:17:11
求教陈总及各位老师：我在审计中已经执行了我认为全部的审计程序，没有发现问题，但是出于对实际控制人诚信度的不信任，不能够打消我的顾虑。
但是又不知或者说已经没有追加的审计程序可以实施（而不是受限）。由于管理层诚信具有广泛性，这种情况发表无法表示意见是否合理？
我的理解，是注册会计师在有明确的审计程序后，由于受限无法取得审计证据或无法执行，才能发表无法表示意见。而对于实际控制人凌驾于管理层以上的这种舞弊，确实没有很好的审计程序能够确保全部被发现。
这种情况，请教陈总及各位老师，如何处理为好？谢谢

回答人：chenyiwei
首先，针对实际控制人诚信问题，在承接业务时就要谨慎评价此类风险，尽可能避免承接实际控制人有重大诚信风险的业务。
其次，如果已经承接，也无法解约，则建议对高风险领域如货币资金、收入成本、预付账款和在建工程、往来款项、存货等追加审计程序，以尽可能消除疑虑，或者发现具体的问题，在此基础上发表恰当的审计意见。